臺灣嘉義地方法院民事裁定
111年度亡字第20號
聲  請  人  甲○○  






上列聲請人因宣告黃秀死亡事件，聲請公示催告，本院裁定如
下：
    主  文
一、准對失蹤人黃秀（女、民國00年0月00日生、身分證統一編
    號：Z000000000號）為宣告死亡之公示催告。
二、該失蹤人黃秀應於本公示催告最後登載新聞紙之翌日起陸個
    月內，向本院陳報現尚生存，如不陳報，本院將宣告其為死
    亡。
三、無論何人，凡知該失蹤人之生死者，均應於上開時日以前，
    將其所知之事實，陳報本院。
    理  由
一、聲請意旨略以：聲請人為相對人之女，相對人於聲請人年幼
    時與聲請人父親陳○○離婚，聲請人由父親撫育成長，因此多
    年來未曾聯繫。民國104年間聲請人大哥陳○○過世，相對人
    為繼承人，因此試著尋找相對人，發現相對人已失蹤、不知
    去向，迄今已逾7年，不知所蹤，有戶籍謄本、受（處）理
    失蹤人口案件登記表各1件可證，爰依民法第8條、家事事件
    法第156條聲請公示催告及死亡宣告等語。
二、按失蹤人失蹤滿7年後，或失蹤人為80歲以上者，於失蹤滿3
    年後，或失蹤人為遭遇特別災難者，於特別災難終了滿1年
    後，法院得因利害關係人或檢察官之聲請，為死亡之宣告，
    民法第8條定有明文。又法院准許宣告死亡之聲請者，應公
    示催告；公示催告，應記載下列各款事項：㈠失蹤人應於期
    間內陳報其生存，如不陳報，即應受死亡之宣告、㈡凡知失
    蹤人之生死者，應於期間內將其所知陳報法院，家事事件法
    第156條第1項、第2項分別規範甚明。又死亡宣告公示催告
    應公告之，並應揭示於法院公告處、資訊網路及其他適當處
    所；法院認為必要時，並得命登載於公報或新聞紙，或用其
    他方法公告之；第一項報明期間，自前項揭示之日起，應有
    6個月以上，家事事件法第156條第3項本文準用同法第130條
    第3項至第5項亦有明文。
三、經查，聲請意旨所述之事實，業據聲請人到庭陳述明確，且
    經提出戶籍謄本、受（處）理失蹤人口案件登記表為證，復
    經本院依職權查詢失蹤人臺灣高等法院在監在押全國紀錄表
    、入出境資訊連結作業、勞健保投保資料等，均查無失蹤人
    黃秀之資料，有入出境資訊連結作業、臺灣高等法院在監在
    押全國紀錄表、勞保、健保被保險人投保資料各1份在卷可
    證。且經函詢台北市政府警察局大安分局，該局以111年11
    月11日北市警安分防字第1113062834號函覆稱：無撤尋紀錄
    等語。是聲請人前開主張，自堪信為真實。從而，本件聲請
    合於首揭法條規定，應予准許。
四、依家事事件法第156條第2項，裁定如主文。
中　　華　　民　　國　　111 　年　　11　　月　　28　　日
                  家事法庭    法　官  洪嘉蘭           
以上正本係照原本作成。
如對本裁定抗告，須於裁定送達後10日之不變期間內，向本院提
出抗告狀，並繳納抗告費新臺幣1,000元。
中　　華　　民　　國　　111 　年　　11　　月　　28　　日
                              書記官　林玫熹